臺灣臺中地方法院刑事判決　　　　　　　　　　　　九十一年度易字第一三二六號
　　公　訴　人　臺灣臺中地方法院檢察署檢察官
　　被　　　告　甲○○
右列被告因違反電子遊戲場業管理條例等案件，經檢察官提起公訴（九十一年度偵字
第七六二五號），本院判決如左：
    主  文
甲○○違反未依電子遊戲場業管理條例規定辦理營利事業登記，不得經營電子遊戲場
業之規定，處拘役拾日，如易科罰金，以佰元（即新臺幣玖佰元）折算壹日。扣
案之小瑪琍壹台（含ＩＣ板壹塊）及賭資新臺幣壹仟零肆拾元，均沒收。
    事  實
一、甲○○明知自民國八十九年二月三日電子遊戲場業管理條例公佈施行後，未依電
    子遊戲場業管理條例規定辦理營利事業登記者，不得經營電子遊戲場業，竟未經
    主管機關核准並未辦理營利事業登記，而基於普通賭博之概括犯意，自九十一年
    三月十五日起，在臺中縣豐原市○○路二０二號其所經營「南陽小吃部」之公眾
    得出入之場所，擺設電動賭博機具小瑪琍一台（內含ＩＣ板一塊），連續與不特
    定之人賭博財物，且違規經營電子遊戲場業。其賭博方法係以新臺幣（下同）十
    元之硬幣一枚投入機具後押注，若所選注之圖案號碼出現而押中者可得數倍不等
    之彩金，倘未押中者，則所押注之金額，均歸甲○○贏取。嗣於九十一年四月十
    日下午八時三十分許，經民眾向警方舉報後，警員林瑞祥隨即前往臨檢，並當場
    查獲仍在插電開機營業之電動賭博機具小瑪琍一台（含ＩＣ板一塊）及自機具內
    所取出之賭資一千零四十元等物。
二、案經臺中縣警察局豐原分局報請臺灣臺中地方法院檢察署檢察官偵查起訴。
    理  由
一、訊據被告甲○○對於右揭時、地在其所經營之「南陽小吃部」內，為警查獲電子
    遊戲機具小瑪琍一台，且未依電子遊戲場業管理條例之規定辦理營利事業登記之
    事實，固不否認，惟矢口否認有何賭博及違反電子遊戲場業管理條例之犯行，辯
    稱：機台是別人寄放的，而且伊並沒有提供給別人玩，是其自己在休閒時，去投
    幣娛樂用的云云。惟查：右揭事實，業據被告於警訊時就擺設之時間、玩法、對
    象及確可兌換彩金乙情均供認不諱，並經證人即現場查獲之員警林瑞祥於本院審
    理時到庭結證屬實，復有小瑪琍一台（含ＩＣ板一塊）、賭資一千零四十元扣案
    及現場照片二幀附卷足資佐證，足認被告於警訊時所為之供述應屬可採。雖被告
    嗣後於檢察官偵訊中辯稱：伊是有擺一台小瑪琍，但只是供客人娛樂用，不能兌
    換彩金云云；迨於本院審理時則又改辯稱機台是別人寄放的，而且伊並沒有提供
    給別人玩，是其自己在休閒時，去投幣娛樂用的云云，綜觀被告前後所辯不僅矛
    盾不一，且經本院再詳質被告有關機台擺放者之姓名、年籍及聯絡方法時，被告
    竟供稱已無法聯絡，打他的電話都不通等詞（詳見本院九十一年五月二十七日審
    判筆錄）。然依一般經驗法則判斷，若該機台僅係供被告自己平常娛樂所用，又
    何需由他人來寄放機台（機台上並置放有菸灰缸及打火機），且若只是供被告自
    己娛樂用則機台內又何需留下高達一千零四十元之硬幣，此顯均與常情不符，益
    見被告上開所辯諸情應均係屬事後臨訟圖卸刑責之詞，要無可採，本件事證明確
    ，被告犯行洵堪認定。
二、按電子遊戲場業管理條例第十五條規定：「未依本條例規定辦理營利事業登記者
    ，不得經營電子遊戲場業」；第二十二條規定：「違反第十五條規定者，處行為
    人一年以下有期徒刑、拘役或科或併科新台幣五十萬元以上二百五十萬元以下罰
    金」。商業或個人，倘以營利意思，未經依該條例相關規定辦理營利事業登記，
    擅自設置具有賭博之設計及裝置之電子遊戲機，供不特定之人遊藝者，即該當同
    條例第二十二條之犯罪構成要件。而所謂電子遊戲場「業」，指「業務」而言。
    刑法上所謂業務，係以事實上執行業務者為標準，指以反覆同種類之行為為目的
    之社會的活動而言；執行此項業務，縱令欠缺形式上之條件，仍無礙於業務之性
    質。因此不論是否「專營」電子遊戲場業，亦不問經營是否需達「一定之規模」
    ，即使於原本所營事業外，兼營電子遊戲場業，或所經營之電子遊戲場不具相當
    之規模，亦無礙於電子遊戲場業管理條例相關規定之適用。故若未辦理電子遊戲
    場業營利事業登記，在其所經營之場所擺設電子遊戲機經營電子遊戲場業，此項
    行為自屬已違反電子遊戲場業管理條例第十五條之規定，符合同條例第二十二條
    規定之構成要件，應依該法條論科，且以違反電子遊戲場業管理條例第十五條規
    定之方法，用以犯常業賭博罪，其所犯電子遊戲場業管理條例第二十二條之罪與
    刑法第二百六十七條之罪間有方法結果之牽連關係，應從一重處斷（最高法院九
十年度台非字第二七六號判決意旨參照）。故核被告所為，係違反電子遊戲場業
    管理條例第十五條之規定，應依同條例第二十二條之規定論處，另被告在公眾得
    出入之場所，以上開賭博機具與不特定人對賭，亦係犯刑法第二百六十六條第一
    項前段之在公眾得出入之場所賭博財物罪。又被告先後多次普通賭博之犯行，時
    間緊接，犯罪構成要件相同，顯係基於概括之犯意而為，為連續犯，應依刑法第
    五十六條之規定論以一罪，並加重其刑。次查被告所犯上開二罪之間，有方法結
    果之牽連關係，為牽連犯，應依刑法第五十五條之規定，從較重之電子遊戲場業
    管理條例第二十二條之罪處斷。爰審酌被告之平日素行、所擺設之電子遊戲機僅
    一台，經營之時間非長、犯罪之動機、目的、手段、所生之危害非巨及被告犯罪
    後未能坦承犯行態度非屬良好等一切情狀，量處如主文所示之刑，並諭知易科罰
    金之折算標準，以示懲儆。
三、至扣案之小瑪琍一台（含ＩＣ板一塊），係當場賭博之器具，而賭資一千零四十
    元，則係自上開賭博機具內取出屬賭檯處之財物，此亦經被告於檢察官偵查中供
    明在卷（詳見偵查卷第十六頁），均應依刑法第二百六十六條第二項之規定宣告
    沒收之。
據上論斷，應依刑事訴訟法第二百九十九條第一項前段、電子遊戲場業管理條例第二
十二條、刑法第十一條前段、第二百六十六條第一項前段、第二項、第五十五條、第
四十一條第一項前段，罰金罰鍰提高標準條例第一條前段、第二條，判決如主文。
本案經檢察官張富慶到庭執行職務。
中      華      民      國      九十一      年      五    月    三十一  日
                                  臺灣臺中地方法院刑事第六庭
                                      法  官  許  旭  聖
右正本證明與原本無異。
如不服本判決，應於判決送達後十日內向本院提出上訴狀，上訴於
臺灣高等法院臺中分院（須附繕本）。
                                      書記官
中      華      民      國      九十一      年      五    月    三十一  日
附錄論罪科刑法條：
刑法第二百六十六條：
在公共場所或公眾得出入之場所賭博財物者，處一千元以下罰金。但以供人暫時娛樂
之物為賭者，不在此限。
當場賭博之器具與在賭檯或兌換籌碼處之財物，不問屬於犯人與否，沒收之。
電子遊戲場業管理條例：
第十五條：
未依本條例規定辦理營利事業登記者，不得經營電子遊戲場業。
第二十二條：
違反第十五條規定者，處行為人一年以下有期徒刑、拘役或科或併科新臺幣五十萬元
以上二百五十萬元以下罰金。
